臺灣臺中地方法院刑事判決　　　　　　　　　　　　　九十一年度訴字第九九七號
　　公　訴　人　臺灣臺中地方法院檢察署檢察官
　　被　　　告　丁○○
右列被告因公共危險案件，經檢察官提起公訴（九十一年度偵字第四八三五號），本
院判決如左：
    主  文
丁○○共同以在道路上超速、闖紅燈、佔用快慢車道、競速之飆車方法，致生往來之
危險，處有期徒刑伍月，如易科罰金，以參佰元折算壹日。扣案之車號ＩＴＨ─二四
０號三陽牌重型機車壹部沒收之。
    事  實
一、丁○○於民國八十九年間因殺人未遂罪及公共危險罪，經本院分別判處有期徒刑
    五年二月及四月，定執行刑為有期徒刑五年四月，目前上訴中，竟仍不知悔悟，
    於九十年十二月二十九日二十三時三十分許，丁○○駕駛其所有之ＩＴＨ─二四
    ０號三陽牌重型機車（當時未懸掛車牌）搭載不知情甫搭訕認識之張汶汶（後更
    名為張月汶），與朋友乙○○（已先行判決）駕駛其母甲○○○所有之車號ＹＩ
    Ｏ─五一八號三陽牌重型機車（化油器及排氣管均經改裝，當時亦未懸掛車牌）
    ，行經臺中市○○路時，見丙○○（已先行判決）等十餘部飆車隊伍經過，丁○○、乙○○即加入該隊伍，與不認識之丙○○等成年男子十餘人基於犯意之聯絡
    ，以時速七十公里左右之速度，沿臺中市○○路經五權路往大雅路方向競駛，並
    以在道路上超速、闖紅燈、佔用快慢車道、競速之飆車方法，致生往來人車通行
    之危險。嗣於九十年十二月三十日零時三十三分許，為警在臺中市○○路與大雅
    路九十巷巷口攔截，當場查獲丙○○、乙○○、張汶汶等人，丁○○則趁亂棄車
    逃逸，為警扣得其所有之ＩＴＨ─二四０號三陽牌重型機車一部。
二、案經臺灣臺中地方法院檢察署檢察官自動檢舉偵查起訴。
    理  由
一、訊據被告丁○○矢口否認其有前開犯行，辯稱：當天伊將ＩＴＨ─二四０號機車
    借給朋友「阿杰」騎，「阿杰」有載一位女生，伊自己則被一位「小仔」之朋友
    載，後來伊與乙○○有碰到飆車族，但伊二人並沒有加入飆車之行列云云。惟查
    右揭事實，業經共犯乙○○於警訊及本院審理時供承：當天伊騎未掛車牌之ＹＩ
    Ｏ─五一八號機車，朋友丁○○騎未掛車牌之ＩＴＨ─二四０號機車，大家都在
    五權路、大雅路等紅燈時，丁○○跟伊說有人在飆車，然後他就闖紅燈，加速跟
    上飆車隊，伊也隨後跟上，當天丁○○確實與伊一起在那裡飆車等語不諱，並經
    證人張汶汶（後更名為張月汶）於警偵訊時證稱：當天伊乘坐查扣之ＩＴＨ─二
    四０號機車，被一年輕男子載，該男子是伊於當日二十二時許在臺中縣豐原市區
    搭訕認識的，他說要載伊去玩，伊就跟著上車，於當日二十三時三十分左右，在
    臺中市○○路遇到一群約有十餘部機車之競飆車隊，載伊之男子即尾隨跟上，並
    在中華路、五權路、大雅路參與競駛，時速約七十公里，有闖紅燈及佔據道路，
    經伊指認丁○○口卡，確實就是丁○○載伊飆車，當天丁○○沒有換車騎，伊也
    沒有換車被別人載，警察查獲伊時，丁○○就棄車逃跑了等語屬實。共犯乙○○
    及證人張汶汶二人與被告丁○○間均無怨隙，衡情當無任意誣陷被告丁○○之理
    ，故共犯乙○○及證人張汶汶二人之前開供詞，堪予採信。除外，本件復有臺中
    市警察局舉發違反道路交通管理事件通知單影本三份、車籍作業系統─查詢認可
    資料三份、照片四幀等附卷可憑，且有現場搜證錄影帶一捲及車號ＩＴＨ─二四
    ０號三陽牌重型機車一部扣案足佐。是被告前開所辯，顯係事後卸責之詞，不足
    採信，其犯行堪予認定。
二、按刑法第一百八十五條第一項所謂「壅塞陸路」，致生往來之危險，係以有形之
    障礙物，截斷或杜絕公眾往來之設備而言，且須達於與損壞同等程度者始足當之
    （最高法院八十六年度臺上字第五六四號判決可資參照）。本件被告丁○○與十
    餘部機車共同在道路上競速飆車，應尚未達「壅塞陸路」之程度，故核被告所為
    ，應係犯刑法第一百八十五條第一項以他法（即以在道路上超速、闖紅燈、佔用
    快慢車道、競速之飆車方法），致生往來之危險罪。公訴人認被告係犯同條之壅
    塞陸路，致生往來之危險罪，尚有未洽。被告丁○○與乙○○、丙○○及其他不
    詳姓名、年籍之成年機車騎士就上開犯行，具有犯意之聯絡及行為之分擔，應論
    以共同正犯。爰審酌被告為逞一時之快而加入飆車隊伍，共同在道路狂飆，危害
    己身及公眾安全甚鉅，且其甫因公共危險罪行經處徒刑，竟仍再為本件犯行，惡
    性不輕，且犯後猶飾詞圖卸，不知悔悟等一切情狀，量處如主文所示之刑，並諭
    知易科罰金之折算標準。扣案之車號ＩＴＨ─二四０號三陽牌重型機車一部，係
    被告所有，為被告所自承，且有車籍作業系統─查詢認可資料一份在卷可憑，而
    該機車亦係供做本件犯罪所用之工具，復據共犯乙○○及證人張汶汶供述在卷，
    依刑法第三十八條第一項第二款之規定宣告沒收之。
據上論斷，應依刑事訴訟法第二百九十九條第一項前段，刑法第二十八條、第一百八
十五條第一項、第四十一條第一項前段、第三十八條第一項第二款，罰金罰鍰提高標
準條例第一條前段、第二條，判決如主文。
中      華      民      國    九十一    年      八      月     十二     日
                              臺灣臺中地方法院刑事第四庭
                                      法  官  張  靜  琪
右正本證明與原本無異。
如不服本判決，應於判決送達後十日內向本院提出上訴狀，上訴於臺灣高等法院臺中
分院( 須附繕本 )。
                                      書記官
中      華      民      國    九十一    年      八      月     十二     日
附錄本案論罪科刑法條全文
刑法第一百八十五條第一項：
損壞或壅塞陸路、水路、橋樑或其他公眾往來之設備或以他法致生往來之危險者，處
五年以下有期徒刑、拘役或五百元以下罰金。
